【裁判字號】    97,消債更,1344
【裁判日期】    970828
【裁判案由】    更生事件
【裁判全文】
臺灣板橋地方法院民事裁定          97年度消債更字第1344號
聲  請  人  甲○○（原名：丙○.
上列當事人因消費者債務清理事件，聲請更生，本院裁定如下：
    主  文
壹、聲請人應於本裁定送達後十日內，補正下列事項：
一、聲請人應親自持身分證至本院於聲請狀上簽名或蓋章。
二、預納郵務送達費新臺幣（下同）壹仟柒佰元（按債務人及債
    權人總人數，以每人10份，每份34元計算）。
三、預納預估之鑑定費用壹仟元（預估每件動產各1,000元）。
四、提出聲請前5 年內仟耀興業有限公司之營業活動種類、內容
    及營業額申報資料，如無證明文件，仍應說明營業及收入情
    形。
五、聲請人聲請前2 年（即自95年8 月28日起至97年8 月27日止
    ）之財產變動狀況：包含就不動產、動產所為之所有有償（
    買賣、互易、設定抵押權等）、無償（贈與、第三人清償等
    ）行為所生之財產變動；倘於該段期間曾經取得或喪失不動
    產所有權，應詳為標明不動產之坐落地號、建號及其取得或
    出售之對價（買賣契約等）相關資料。
六、陳報有無雙務契約尚未履行完畢。
七、陳報有無附條件買賣尚未付清價金。
八、所有繫屬中之訴訟或強制執行程序之法院、案號暨股別。
九、財產及收入狀況說明書，應表明至少下列事項，並提出證明
    文件：
  (一)財產目錄：土地、建築物最新登記謄本（含他項權利部）、
    動產（含名稱、種類、數量）、所有汽車（車號：己○○○○○○
    ）行照、銀行存款（含各銀行名稱及帳號、及至補正日之數
    額之存摺內頁）、股票（含公司、營利事業統一編號、主營
    業所所在地）、保險單（含以本人及配偶、未成年子女、父
    母為要保人、被保險人或受益人之人壽保單及儲蓄性、投資
    性保單）、事業投資或其他資產在內之所有財產，並其性質
    及所在地；如財產附有擔保權、優先權或其他負擔，應一併
    表明（如抵押權、質權等），並提出該等權利之設定契約書
    。
  (二)收入數額：【聲請前1 年每月薪資明細表（含本俸、佣金、
    獎金、津貼）及薪資入帳存摺內頁】、年金、保險給付、租
    金收入、退休金或退休計畫收支款、政府補助金、分居或離
    婚贍養費或其他收入款項在內之所有收入款項。及陳報有無
    於何公司行號兼職及每月兼職收入與證明文件。
  (三)必要支出數額：聲請前1 年之膳食、衣服、教育、交通（住
    家至上班處所搭乘公車路別、票段數、駕駛汽車之行照、聲
    請前1 年每月油資支出之證明）、醫療、稅賦開支（含營利
    事業所得稅申報書、綜合所得稅申報書）、全民健保、勞保
    、農保、漁保、公保、學生平安保險或其他支出在內之所有
    必要支出數額。另就聲請人主張房屋租賃部分，應陳報房屋
    租賃地址為何及應提出每月支出10,000元之證明；就汽車貸
    款部分，應提出汽車貸款契約，及每月支出7,392 元之證明
    。
  (四)依法應受聲請人扶養之人：聲請人聲請前2 年實際支出丁○
    ○、戊○○之扶養金額及其證明文件，丁○○、戊○○之國
    稅局財產歸屬資料。
十、無擔保及無優先權債權人依更生程序及依清算程序所得受償
    之總額及其計算方法。
十一、聲請人聲請更生前2 年間，可處分所得扣除自己及依法應
      受其扶養者所必要生活費用之數額及其計算方法。
十二、聲請人之94年度綜合所得稅各類所得資料清單、前配偶乙
    ○○之94至96年度綜合所得稅各類所得資料清單及國稅局財
    產歸屬資料。
貳、聲請人逾期未補正，即駁回其聲請。
    理  由
一、按聲請更生或清算不合程式或不備其他要件者，法院應以裁
    定駁回之，但其情形可以補正者，法院應定期間先命補正，
    消費者債務清理條例第8 條定有明文。又按聲請更生或清算
    ，徵收聲請費新臺幣1 仟元，郵務送達費及法院人員之差旅
    費不另徵收。但所需費用超過應徵收之聲請費者，其超過部
    份，依實支數計算徵收之。前項所需費用及進行更生或清算
    程序之必要費用，法院得酌定相當金額，定期命聲請人預納
    之，逾期未預納者，除別有規定外，法院得駁回更生或清算
    之聲請，此觀同法第6 條之規定亦明。
二、查本件聲請人具狀聲請更生，惟未提出前開資料到院，爰定
    期命補正，如逾期未補正，則駁回其聲請。
三、依消費者債務清理條例第6 條第3 項、第8 條但書，裁定如
    主文。
中    華    民    國    97    年    8     月    28    日
              民事第一庭    法      官  陳翠琪
上為正本係照原本作成
本件不得抗告
中    華    民    國    97    年    8     月    29    日
                            書  記  官  李瑞芝


司法院資訊處製作；財團法人民間司法改革基金會備份。
